【裁判字號】    98,簡上,1036
【裁判日期】    981216
【裁判案由】    竊盜
【裁判全文】
臺灣板橋地方法院刑事判決            98年度簡上字第1036號
公  訴  人  臺灣板橋地方法院檢察署檢察官
上  訴  人
即  被  告  甲○○
上列上訴人即被告因竊盜案件，不服本院98年度簡字第4814號，
中華民國98年6 月30日第一審判決（聲請簡易判決處刑案號：98
年度速偵字第2899號），提起上訴，本院管轄之第二審合議庭判
決如下：
    主  文
上訴駁回。
    事  實
一、本案經本院審理結果，認第一審以上訴人即被告甲○○犯刑
    法第320 條第1 項之竊盜罪，判處拘役二十日，如易科罰金
    ，以新臺幣一千元折算一日，其認事用法均無違誤，量刑亦
    屬適當，應予維持，並引用如附件所示第一審判決書記載之
    事實、證據及理由。
二、本件被告上訴意旨略以：其當時至該全聯福利中心購買衛生
    筷、洗面乳、洗髮乳等物，並將洗髮乳、洗面乳放在同一紙
    袋內，結帳時將該紙袋及衛生筷一併放到櫃檯上，詎櫃檯小
    姐竟僅有結帳到衛生筷，沒有結帳到該紙袋內之洗髮乳、洗
    面乳，且因當時伊忙著找全聯福利卡，故亦未注意到櫃檯小
    姐沒有結帳到紙袋內之東西，找完錢拿完物品就離開了。嗣
    後到了出口處警報器響了，伊才看統一發票發現只有結帳二
    十八元。本件乃係全聯福利中心之櫃檯小姐漏結帳，並非伊
    竊取上開洗面乳、洗髮乳云云。
三、經查：
(一)證人乙○○於警詢中所為之證述及其簽名表示指認及具領扣
    案物品意思之贓物認領保管單一紙，雖均係被告甲○○以外
    之人於審判外之陳述，惟經本院於審判期日調查證據時提示
    被告並告以要旨後，被告未於言詞辯論終結前就證據能力方
    面聲明異議，且本院審酌證人乙○○前與被告素不相識、並
    無怨隙、僅為單純之竊盜案件被害人，衡情當無曲詞誣陷被
    告之動機，是其於案發後記憶猶新之際所為之言詞及書面陳
    述，可信性甚高，如引為證據，應屬適當，依刑事訴訟法第
    159 條之5 第2 項之規定，即均得作為證據。
(二)被告於民國98年5 月23日上午11時20分許，至位於臺北縣三
    重市○○路○段78號地下一樓之全聯福利中心內，取走衛生
    筷子一包、多芬洗髮乳、OLAY洗面乳各一瓶等物後，僅有該
    包衛生筷子經櫃檯小姐即證人丙○○結帳、上開洗髮乳、洗
    面乳則未經結帳，且被告並曾將該瓶洗面乳放入皮包內，嗣
    警報器響起賣場工作人員圍住被告後，被告要求前往廁所如
    廁，旋將該洗面乳藏放於廁所垃圾桶下方等事實，為被告所
    自承，核與證人丙○○於本院審理中、證人乙○○於警詢及
    本院審理中所為之證述大致相符，並有贓物認領保管單一紙
    、商品照片一幀附卷可稽，是此部分之事實堪以認定。從而
    本件所應審酌者，即在於究係櫃員丙○○漏未結帳，抑或係
    被告未將上開洗髮乳、洗面乳取出結帳而刻意竊取之。
(三)本件被告稱除衛生筷子外，亦有將裝有洗髮乳、洗面乳之紙
    袋一同放到結帳櫃檯上，係櫃員丙○○漏未將紙袋內之物品
    結帳，並稱衛生筷子放在該紙袋內會凸出來、不好看等語（
    參見本院98年10月28日準備程序筆錄第3 頁），可徵該紙袋
    應不甚大，衛生筷才會凸出來。按一般大賣場之結帳櫃檯，
    係將收銀機設置於櫃檯中間附近，消費者從賣場出來時，需
    將未結帳之商品置放於靠賣場內側之櫃檯上，櫃員將未結帳
    之商品刷過條碼結帳後，順手將已結帳之商品放在收銀機旁
    靠出口側之櫃檯上，除可以收銀機作為分界區分未結帳、已
    結帳之商品外，消費者並可直接到靠出口處之櫃檯將已結帳
    之商品置入購物袋，此為眾所皆知之事實。換言之，若被告
    果將該裝有洗髮乳、洗面乳之紙袋放到櫃檯上，必定是先放
    在收銀機旁靠近賣場側之櫃檯上（即未結帳商品區），而被
    告之後若係逕行將該紙袋仍從該未結帳商品區側之櫃檯上取
    走，因該處乃屬未結帳商品區，故被告當時顯然知悉該紙袋
    內之商品尚未結帳；反之，若被告之後係在收銀機靠出口側
    之櫃檯上（即已結帳商品區）將該紙袋取走，則以櫃員丙○○而言，其在結帳過程中，勢必有將商品從該靠賣場側櫃檯
    上拿起來，移到收銀機靠出口側櫃檯上之動作，否則被告又
    如何能從該靠出口側之櫃檯上將紙袋取走？而該紙袋依前所
    述，並不甚大，衛生筷子放進出都會凸出來，且一般人將物
    品放到結帳櫃檯上之目的，即在於結帳該物品，是在此過程
    中，櫃員丙○○又豈有可能未檢視客人刻意放上櫃檯之紙袋
    內容，以該洗髮乳（還包含贈送之香皂一塊及小瓶之洗髮乳
    ，參見偵查卷第18頁照片）之體積及其上之未拆封商品塑膠
    薄膜觀之，櫃員丙○○又怎會未將該紙袋內之洗髮乳、洗面
    乳取出結帳，或至少詢問被告紙袋內之物品是否係在該賣場
    內購買？此均足見被告所述，與常情有違，尚難逕予採信，
    其當時應未將該洗髮乳、洗面乳置於櫃檯上供櫃員丙○○結
    帳甚明。
(四)再者，本件被告共計購買衛生筷、洗髮乳及洗面乳等三樣商
    品，以一般市價而言，總價應約在兩百元以上，即便為特價
    商品，亦不可能低於一百元，此為一般成年人所均有之物價
    常識。而本件結帳時，櫃員丙○○竟僅向被告收取二十八元
    （衛生筷子部分），被告既為年滿四十歲之成年人，顯可當
    場發覺總價差異太大，詎被告當場竟無任何反應即離開現場
    ，亦令人起疑。嗣出口警報器響起時，若果係漏未結帳，被
    告留在原地與賣場工作人員核對解釋即可，被告亦自稱先前
    有因警報器誤響經賣場人員查證後致歉及贈送物品之經驗（
    參見本院98年12月1 日審判筆錄第7 頁），則被告又何須將
    該洗面乳藏放於廁所內？證人乙○○於本院審理中更稱被告
    當時並未提到東西是放在紙袋內而店員忘了結帳乙節，一直
    沒有講話，態度不好等語（參見上開本院審判筆錄第10頁）
    ，此亦顯見被告之舉止悖於常情，與一般漏未結帳消費者之
    反應大相逕庭，反與一般竊嫌藏匿贓物之舉止相同。
(五)此外，被告於偵查中業已坦承其確有竊取上開洗髮乳、洗面
    乳之犯行（參見偵查卷第21頁），再參以其未將該洗髮乳、
    洗面乳放上櫃檯結帳，之後並將該洗面乳藏匿於廁所內等情
    ，亦可徵其確有竊取該洗髮乳、洗面乳之犯意及行為，至為
    灼然。
(六)綜上所述，被告上開所辯，尚非足採，本案事證明確，被告
    犯行堪以認定。其上訴意旨猶否認本件竊盜犯行，為無理由
    。被告聲請調閱當時賣場之監視器錄影畫面部分，證人乙○○於本院審理時證稱該錄影畫面僅保存一星期，若係現行犯
    該賣場即不會再刻意調取錄影畫面，現此部分之錄影畫面已
    未保存等語（參見上開本院審判筆錄第9 、10頁），本院即
    無從調閱此部分之監視器錄影畫面，附此敘明。
四、核被告所為，係犯刑法第320 條第1 項之竊盜罪。原審依刑
    事訴訟法第449 條第1 項前段、第3 項、第454 條第2 項，
    刑法第320 條第1 項、第41條第1 項前段、刑法施行法第1
    條之1 第1 項、第2 項前段之規定，並審酌被告之素行、智
    識程度、犯罪之動機、目的、手段、竊取財物之價值、被害
    人所受損害及犯罪後態度等一切情狀，判處被告拘役二十日
    ，如易科罰金，以新臺幣一千元折算一日，其認事用法並無
    違誤，量刑亦屬妥適，應予維持。準此，被告上訴意旨所執
    之前開理由，尚非足採，其上訴為無理由，應予駁回。
據上論斷，應依刑事訴訟法第455 條之1 第1 項、第3 項、第
368 條、第373 條，判決如主文。
本案經檢察官陳旭華到庭執行職務。
中    華    民    國    98    年    12    月    16    日
                    刑事第十庭  審判長法  官 李幼妃
                                      法  官 鄭凱文
                                      法  官 張紹省
以上正本證明與原本無異。
本件不得上訴。
                                      書記官 周雅玲
中    華    民    國    98    年    12    月    16    日


司法院資訊處製作；財團法人民間司法改革基金會備份。
